【裁判字號】    99,訴,1892
【裁判日期】    991130
【裁判案由】    毒品危害防制條例
【裁判全文】
臺灣臺北地方法院刑事判決              99年度訴字第1892號
公  訴  人  臺灣臺北地方法院檢察署檢察官
被      告  廖國慶
上列被告因違反毒品危害防制案件，經檢察官提起公訴（九十九
年度毒偵字第三七七○號），被告於本院準備程序進行中，就被
訴事實為有罪之陳述，經本院告知簡式審判程序意旨，並聽取公
訴人及被告之意見後，本院合議庭裁定由受命法官獨任依簡式審
判程序審理，並判決如下：
    主  文
廖國慶施用第一級毒品，累犯，處有期徒刑捌月。
    事  實
一、廖國慶於民國九十六年間因施用毒品案件，經臺灣板橋地方
    法院以九十六年度毒聲字第一七七四號裁定令入勒戒處所觀
    察、勒戒，因認有繼續施用之傾向，經臺灣板橋地方法院以
    九十六年度毒聲字第二四○三號裁定令入戒治處所施以強制
    戒治，於九十七年九月九日停止戒治處分出監，並由臺灣板
    橋地方法院檢察署於九十七年十月二日以九十七年度戒毒偵
    字第五四一號為不起訴處分確定。又因竊盜案件，經臺灣板
    橋地方法院以九十六年度易字第一三九四號判決判處有期徒
    刑六月確定；復因竊盜案件，經臺灣板橋地方法院以九十六
    年度易字第一七九二號判決判處有期徒刑十一月確定；再因
    竊盜案件，經臺灣板橋地方法院以九十六年度易字第一八七
    七號判決應執行有期徒刑九月確定；末因竊盜案件，經臺灣
    板橋地方法院以九十六年度簡字第四八六八號判決判處有期
    徒刑五月確定；上開四案件，經臺灣板橋地方法院以九十七
    年度聲字第三二六號裁定應執行有期徒刑二年四月確定，於
    九十九年六月三十日縮刑期滿執行完畢。
二、詎廖國慶仍不思戒除惡習，復於前開觀察、勒戒處分執行完
    畢釋放後五年內，基於施用第一級毒品海洛因之犯意，於九
    十九年九月七日上午九時三十分許為警採尿時起回溯二十六
    小時內某時許（應扣除為警查獲後至採尿時前受公權力拘束
    之時間），在臺北縣中和市某旅館內，以將海洛因摻入香煙
    內吸食之方式，施用第一級毒品海洛因一次。嗣經警於同年
    月六日下午五時三十分許，在臺北縣中和市○○路○段四十
    五巷巷口前執行巡邏勤務時，見廖國慶形跡可疑，且另涉犯
    強盜案件，遂上前盤查，經警方徵得廖國慶同意採尿送驗，
    送驗結果呈嗎啡類（嗎啡）陽性反應，始悉上情。
三、案經臺北縣政府警察局中和第一分局報請臺灣臺北地方法院
    檢察署檢察官偵查起訴。被告於本院準備程序進行中，就被
    訴事實為有罪之陳述，經本院告知簡式審判程序意旨，並聽
    取公訴人及被告之意見後，本院合議庭裁定由受命法官獨任
    依簡式審判程序審理。
    理  由
一、訊據被告廖國慶對於其於上開時、地，以前揭方式施用第一
    級毒品海洛因1次之犯罪事實坦承不諱（見本院九十九年十
    一月三十日準備程序筆錄與審判筆錄），又被告於九十九年
    九月六日下午五時三十分許為警查獲後，經警於翌日（即七
    日）上午九時三十分許所採集之尿液經送臺灣檢驗科技股份
    有限公司以ＥＩＡ酵素免疫分析法初步檢驗，並以ＧＣ/Ｍ
    Ｓ氣相層析/質譜儀法確認檢驗之結果，呈鴉片類（嗎啡）
    陽性反應之情，有該公司於九十九年九月二十九日出具之濫
    用藥物檢驗報告（尿液檢體編號：Ｅ0000000號）（
    見毒偵卷第五頁）、勘察採證同意書（見同上卷第六頁）、
    臺北縣政府警察局中和第一分局毒品犯罪嫌疑人姓名及代碼
    對照表（見同上卷第七頁）各1張附卷可稽。足徵被告前開
    出於任意性之自白與事實相符，堪以採信。本案事證明確，
    被告犯行堪以認定，應依法論科。
二、被告於九十六年間因施用毒品案件，經臺灣板橋地方法院以
    九十六年度毒聲字第一七七四號裁定令入勒戒處所觀察、勒
    戒，因認有繼續施用之傾向，經臺灣板橋地方法院以九十六
    年度毒聲字第二四○三號裁定令入戒治處所施以強制戒治，
    於九十七年九月九日停止戒治處分出監，並由臺灣板橋地方
    法院檢察署於九十七年十月二日以九十七年度戒毒偵字第五
    四一號為不起訴處分確定之事實，有臺灣高等法院被告前案
    紀錄表一份附卷足憑，是被告於強制戒治執行完畢後五年內
    ，再犯本案前揭施用毒品犯行，應依毒品危害防制條例第十
    條規定逕予追訴處罰。
三、按海洛因係毒品危害防制條例第二條第二項第一款所定之第
    一級毒品，不得非法持有、施用。核被告所為，係犯毒品危
    害防制條例第十條第一項之施用第一級毒品罪。被告持有第
    一級毒品海洛因之低度行為，已為其施用第一級毒品海洛因
    之高度行為所吸收，不另論罪。又被告有如事實欄所載之科
    刑及刑之執行之紀錄，有臺灣高等法院被告前案紀錄表一份
    在卷可稽，其受有期徒刑執行完畢後，五年以內故意再犯本
    案有期徒刑以上之罪，為累犯，應依刑法第四十七條第一項
    規定加重其刑。爰審酌被告前經觀察、勒戒與強制戒治後，
    猶未戒除施用毒品惡習，素行不佳，足徵其自我檢束能力低
    弱且陷溺已深，惟其施用毒品係戕害自身健康，且犯後終能
    知所悔悟而於本院中坦承犯行之尚可態度，及其犯罪之動機
    、目的、手段等一切情狀，量處如主文所示之刑，以資懲儆
    。
據上論斷，應依刑事訴訟法第二百七十三條之一第一項、第二百
九十九條第一項前段，毒品危害防制條例第十條第一項，刑法第
十一條前段、第四十七條第一項，判決如主文。
本案經檢察官楊婉鈺到庭執行職務。
中    華    民    國    99    年    11    月    30    日
                  刑事第十庭  法  官  謝昀璉
上正本證明與原本無異。
如不服本判決應於收受送達後10日內向本院提出上訴書狀，並應
敘述具體理由；其未敘述上訴理由者，應於上訴期間屆滿後20日
內向本院補提理由書（均須按他造當事人之人數附繕本）「切勿
逕送上級法院」。
                              書記官  鄭雅文
中    華    民    國    99    年    12    月    2     日
附錄法條：毒品危害防制條例第10條第1項。
毒品危害防制條例第10條
施用第一級毒品者，處6 月以上5 年以下有期徒刑。
施用第二級毒品者，處3 年以下有期徒刑。

司法院資訊處製作；財團法人民間司法改革基金會備份。
